臺灣高等法院刑事判決　　　　　　　　　　　　　九十一年度上訴字第一四六七號
　　上　訴　人
　　即　被　告　甲○○
右上訴人因毒品危害防制條例案件，不服臺灣台北地方法院九十一年度訴字第三一三
號，中華民國九十一年四月三十日第一審判決（起訴案號：臺灣台北地方法院檢察署
九十年毒偵字第三一○二號），提起上訴，本院判決如左：
    主  文
上訴駁回。
    事  實
一、甲○○前於民國（下同）八十七年間，因連續施用第二級毒品安非他命及第一級
    毒品海洛因，經台灣士林地方法院以八十七年度毒聲字第四三三號裁定令入戒治
    處所施以強制戒治一年，屆滿三月，經台灣士林地方法院以八十七年度毒聲字第
    一一○七號裁定停止戒治而付保護管束，惟甲○○又於保護管束期間內再施用第
    二級毒品安非他命，經台灣士林地方法院以八十八年度毒聲字第一二六九號裁定
    撤銷停止戒治，並於八十八年十月十二日送往台北戒治所繼續執行戒治處分，於
    八十九年六月九日強制戒治期滿，經台灣士林地方法院檢察署檢察官於八十九年
    十月二日以八十九年度戒毒偵字第一二五號處分書為不起訴處分確定。詎甲○○
    仍未戒除毒癮，又於五年內即九十年九月十五日夜間某時，在台北縣深坑鄉○○
    路○段二三○號八樓住處施用第一級毒品嗎啡，嗣於九十年九月十九日下午二時
    十五分許經台北市政府警察局文山第二分局警員警員採尿送驗採尿送驗，呈嗎啡
    陽性反應，始查知上情。
二、案經臺北市政府警察局文山第二分局移送台灣台北地方法院檢察署檢察官偵查起
    訴。
    理  由
一、訊據上訴人即被告（以下簡稱被告）甲○○矢口否認有施用嗎啡之犯行，辯稱：
    伊當天並未施用毒品嗎啡，尿液檢驗報告呈嗎啡陽性反應係因伊當時咳嗽有喝感
    冒藥所致等語。惟查，右揭事實，業據被告於警訊時坦承：其最後一次施用之毒
    品係嗎啡，最後一次施用係於九十年九月十五日夜間，在其居住地台北縣深坑鄉
    ○○路○段二三○號八樓臥室內使用等語明確（參偵查卷第四頁反面），並經被
    告於原審審判期日自承其前述警訊自白之真實性，又被告尿液經送台北市立療養
    院檢驗結果，分別呈安非他命及嗎啡陽性反應等情，並有台北市立療養院九十年
    九月二十八日煙毒尿液檢驗報告書、台北市政府警察局文山第二分局煙毒、麻藥
    案件尿液委辦單附卷可稽（參偵查卷宗第六頁、第七頁），被告前開任意性自白
    核與事實相符，堪以採信。又被告前於八十七年間，因連續施用第二級毒品安非
    他命及第一級毒品海洛因，經台灣士林地方法院以八十七年度毒聲字第四三三號
    裁定令入戒治處所施以強制戒治一年，屆滿三月，經台灣士林地方法院以八十七
    年度毒聲字第一一○七號裁定停止戒治而付保護管束，惟甲○○又於保護管束期
    間內再施用第二級毒品安非他命，經台灣士林地方法院以八十八年度毒聲字第一
    二六九號裁定撤銷停止戒治，並於八十八年十月十二日送往台北戒治所繼續執行
    戒治處分，於八十九年六月九日強制戒治期滿，經台灣士林地方法院檢察署檢察
    官於八十九年十月二日以八十九年度戒毒偵字第一二五號處分書為不起訴處分確
    定等情，亦有台灣士林地方法院檢察署八十九年度戒毒偵字第一二五號不起訴處
    分書、刑案資料作業個別查詢報表、全國施用毒品案件紀錄表、受觀察勒戒人毒
    品、前科紀錄簡列表、刑案資料查註紀錄表及本院被告全國前案紀錄表在卷可參
    。綜上所述，本件事證明確，被告前經強制戒治期滿，由檢察官處分不起訴確定
    後，五年內施用毒品之犯行堪以認定。
二、按肅清煙毒條例業於八十七年五月二十日由總統以華總（一）義字第八七０００
    九九八六０號令將其名稱修正為毒品危害防制條例，並修正全文，於同年月二十
    二日生效。該條例第二條將具成癮性、濫用性為及對社會危害性之麻醉藥品與其
    製品及影響精神物質與其製品列為毒品，並將嗎啡列為毒品危害防制條例第二條
    第一項第一款之第一級毒品。被告前經強制戒治期滿，經檢察官處分不起訴確定
    後，又於五年內為本件施用毒品犯行，核其所為，係犯毒品危害防制條例第十條
    第一項之施用第一級毒品罪。其非法施用第一級毒品嗎啡前非法持有毒品之低度
    行為，為其非法施用之高度行為所吸收，不另論罪。
三、原審本於同上見解，適用毒品危害防制條例第十條第一項規定，並審酌被告非法
    施用第一級毒品，對個人身心戕害甚鉅，且前已因施用毒品案件，經執行戒治處
    分，仍再犯本件之罪，顯未因前所受處分而決心改過，惟其犯後曾於警訊時坦承
    犯行，及其本件施用毒品行為之時間長短、次數多寡、情節輕重等一切情狀，量
    處有期徒刑八月，經核原審認事用法均無不合，量刑亦稱允當，被告上訴意旨，
    仍執陳詞否認犯罪，執之指摘原判決不當，為無理由，應予駁回。
據上論斷，應依刑事訴訟法第三百六十八條，判決如主文。
本案經檢察官李進誠到庭執行職務。
中      華      民      國    九十一    年      七      月     十八     日
                            臺灣高等法院刑事第十三庭
                                審判長法  官  蔡    燉
                                      法  官  盧  彥  如
                                      法  官  鄧  振  球
右正本證明與原本無異。
如不服本判決應於收受送達後十日內向本院提出上訴書狀，其未敘述上訴之理由者並
得於提起上訴後十日內向本院補提理由書（均須按他造當事人之人數附繕本）。
                                      書記官  洪  秋  帆
中      華      民      國    九十一    年      七      月     十九     日
